臺灣臺北地方法院交通事件裁定　　　　　　　　　　　九十一年交聲字第七七五號
　　異　議　人
　　即受處分人　甲○○
右列異議人即受處分人因違反道路交通管理處罰條例案件，對於臺北市交通事件裁決
所中華民國九十一年五月六日所為處分（原處分案號：北市裁三字第裁二二－ＡＸＸ
○一三七八七號），聲明異議，本院裁定如左：
    主      文
異議駁回。
    理      由
一、按行車速度，依標誌之規定；汽車（含機車，下同）行駛時，駕駛人應注意車前
    狀況及兩車併行之間隔，並隨時採取必要之安全措施，道路交通安全規則第九十
    三條、第九十四條第三項分別定有明文。又汽車駕駛人，駕駛汽車違反道路交通
    安全規則，因而肇事致人受傷者，吊扣其駕駛執照三個月至六個月，道路交通管
    理處罰條例第六十一條第三項亦定有明文。復依違反道路交通管理事件統一裁罰
    標準及處理細則所訂之違反道路交通管理事件統一裁罰標準表亦明定汽車駕駛人
    ，駕駛汽車違反道路交通安全規則，因而肇事致人受傷，如屬輕傷，在期限內到
    案聽候裁決者，吊扣駕駛執照三個月。
二、本件受處分人即異議人甲○○於民國九十一年三月二十日上午八時五十分許，騎
    乘車號ＢＣＰ－九三五號重型機車，沿臺北市○○路由南向北往士林之方向行駛
    ，行經該路段之承德橋接近中山高速公路橋段下，因未保持兩車併行之安全間隔
    ，致機車之右側車身擦撞同方向由案外人宋芍樺所騎乘車號ＤＩＨ－○○二號輕
    型機車，因而造成宋芍樺人車倒地，受有背部疼痛、左小腿及右手擦傷等傷害。
    嗣臺北市政府警察局大同分局交通分隊員警到場處理後，以受處分人有違反道路
    交通安全規則第九十四條第三項之行為，因而肇事致人受傷為由，依道路交通管
    理處罰條例第六十一條第三項逕行掣發臺北市政府警察局九十一年四月十日北市
    警交大字第ＡＸＸ○一三七八七號舉發違反道路交通管理事件通知單予以舉發，
    經將舉發通知單送達受處分人後，受處分人於舉發通知單上所載應到案日期（九
    十一年五月九日）前之九十一年四月十五日向原處分機關申訴，原處分機關函請
    舉發機關調查結果，仍認受處分人有上開違規行為，乃依道路交通管理處罰條例
    第六十一條第三項及違反道路交通管理事件統一裁罰標準及處理細則所訂之違反
    道路交通管理事件統一裁罰標準表之規定，於九十一年五月六日以北市裁三字第
    裁二二－ＡＸＸ○一三七八七號裁決書裁處受處分人吊扣駕駛執照三個月。
三、訊據受處分人固坦承於右開時、地有未保持行車安全間隔而擦撞宋芍樺所騎機車
    致其人車倒地之事實，惟矢口否認有何違規行為，辯稱：當時在承德橋上，正值
    交通尖峰時刻，車多擁擠，無法維持行車安全距離，且宋芍樺至新光醫院檢查，
    並無受傷云云。惟查：受處分人於警詢及本院訊問中業已坦承當時行車速度六十
    至七十公理且未保持兩車併行之安全間隔，核與宋芍樺於警詢所述情節相符，有
    臺北市政府警察局大同分局交通分隊交通事故談話紀錄表在卷可憑；且宋芍樺確
    因該交通事故而受有背部疼痛、左小腿及右手擦傷等傷害，亦有臺北市政府警察
    局大同分局交通分隊道路交通事故補充資料表、道路交通事故調查報告表在卷可
    稽，即受處分人於本院訊問中亦不否認宋芍樺斯時受有擦傷，此部分事實已堪認
    定。次按，行車速度，依標誌之規定；汽車行駛時，駕駛人應注意車前狀況及兩
    車併行之間隔，並隨時採取必要之安全措施，為道路交通安全規則第九十三條、
    第九十四條第三項所明定。查依卷附之道路交通事故調查報告表所示，肇事路段
    行車速率限制為五十公里以下，且被告肇事當時天氣晴朗，路面乾燥無缺陷，視
    距良好，並無不能注意之情形，卻疏於注意兩車併行間隔，且受處分人自陳當時
    值交通尖峰時刻，車多擁擠，猶未減速慢行，貿然以時速六、七十公里之高速行
    駛，其有過失，至為明顯。再臺北市政府警察局交通警察大隊亦認受處分人未保
    持行車安全間隔、超速行駛為肇事原因，有該交通警察大隊交通事故分析研判表
    、受理交通違規事件調查表附卷可參，亦與本院上開認定悉相符合。綜右所陳，
    受處分人違反道路交通安全規則，因而肇事致人受傷之違規事實明確，所辯要無
    可採。
四、綜上所述，受處分人確有於上開時、地違規肇事之行為，從而原處分機關依道路
    交通管理處罰條例第六十一條第三項裁處異議人吊扣駕駛執照三個月，核無違誤
    ，本件受處分人之異議為無理由，自應將其異議駁回。
據上論斷，應依道路交通案件處理辦法第十九條，裁定如主文。
中      華      民      國    九十一    年     十一     月    二十八    日
                                     臺灣臺北地方法院交通法庭
                                         法  官  宋  松  璟
右正本證明與原本無異
如不服本裁定應於送達後五日內向本院提出抗告狀
                                         書記官  楊  文  祥
中      華      民      國    九十一    年     十一     月    二十八    日
